臺灣臺南地方法院民事裁定
110年度小上字第46號
上  訴  人  洪木田  

被上訴人    黃茂田  
上列當事人間請求損害賠償事件，上訴人對於民國110年7月27日
本院柳營簡易庭110年度營小字第393號第一審小額判決提起上訴
，本院裁定如下：
    主    文
上訴駁回。
第二審訴訟費用新臺幣壹仟伍佰元由上訴人負擔。
    理    由
一、按對於小額程序之第一審裁判之上訴或抗告，非以其違背法
    令為理由，不得為之；上訴狀內應記載上訴理由，表明下列
    各款事項︰(一)原判決所違背之法令及其具體內容、(二)依
    訴訟資料可認為原判決有違背法令之具體事實；又判決不適
    用法規或適用不當者，為違背法令；有民事訴訟法第469條
    第1款至第5款所列事由時，其判決當然為違背法令；而上訴
    不合法者，第二審法院應以裁定駁回之；前開規定，於小額
    事件之上訴程序均準用之，民事訴訟法第436條之24第2項、
    第436條之25、第468條、第469條、第444條第1項前段及第4
    36條之32第2項分別定有明文。次按當事人對於小額程序之
    第一審判決提起上訴，如依民事訴訟法第468條規定，以第
    一審判決有不適用法規或適用法規不當為上訴理由時，其上
    訴狀或理由書應有具體之指摘，並揭示該法規之條項或其內
    容，若係成文法以外之法則，應揭示該法則之旨趣，倘為司
    法院解釋或最高法院之判例，則應揭示該判解之字號或其內
    容；如依民事訴訟法第469條第1款至第5款所列事由提起上
    訴者，其上訴狀或理由書應揭示合於該條款之事實，上訴狀
    或理由書如未依此項方法表明者，即難認為已對原審判決之
    違背法令有具體之指摘，其上訴自難認為合法（最高法院71
    年台上字第314號判決參照）。
二、本件上訴意旨略以：被上訴人於民國109年4月2日中午12時3
    0分許，在臺南市○○區○○里○○○00號前之道路，以台語辱罵上
    訴人「幹你娘」2次，侵害上訴人之名譽權、健康權，致上
    訴人三餐難以下嚥，夜間難眠，受有精神上之痛苦，爰依民
    法第184條第1項、第195條第1項規定，請求被上訴人賠償新
    臺幣(下同)8萬元。原審判決上訴人全部敗訴，上訴人遵照
    原審判決指示，提出「對話之位置圖」、「對話之內容」、
    「LINE截圖」等證物，證明被上訴人於上開時、地有以「幹
    你娘」辱罵上訴人之行為等語。
三、查本件上訴人起訴請求之金額為80,000元，依民事訴訟法第
    436條之8第1項規定，應適用小額訴訟程序，揆諸首揭說明
    ，上訴人非以原判決違背法令為由不得提起上訴，且上訴理
    由依法須表明原判決所違背之法令及其具體內容，暨依訴訟
    資料可認為原判決有違背法令之具體事實，始符合上訴程式
    。本件上訴人所執上訴理由係主張被上訴人於109年4月2日
    中午12時30分許，在臺南市○○區○○里○○○00號前之道路，以
    台語辱罵上訴人「幹你娘」2次等情，並提出證據，欲證明
    其主張為真實，然並未具體指出原審判決有何違背法令情事
    ，更未指明原審判決所違反之法令條項或其內容以及依訴訟
    資料有何判決違背法令之具體事實，參諸前開說明，自不得
    謂已合法表明上訴理由，從而本件上訴，顯難認為合法，應
    予駁回。
四、末按訴訟費用，由敗訴之當事人負擔；於小額訴訟之上訴程
    序，法院為訴訟費用之裁判時，應確定其費用額，民事訴訟
    法第78條、第436條之32第1項準用同法第436條之19第1項規
    定甚明。查本件上訴人上訴既不合法，則第二審訴訟費用即
    裁判費1,500元，自應由上訴人負擔。
五、據上論結，本件上訴為不合法，依民事訴訟法第436條之32
    第1項、第2項、第444條第1項前段、第436條之19第1項、第
    95條、第78條，裁定如主文。
中　　華　　民　　國　　110 　年　　10　　月　　6 　　日
                  民事第三庭審判長法　官　黃聖涵
                                  法　官　童來好
                                  法　官　田幸艷
以上正本係照原本作成。
本裁定不得抗告。
中　　華　　民　　國　　110 　年　　10　　月　　6 　　日
                                  書記官  駱映庭